# 商誉减值测试对人力资源的考虑

提问人：cfshichunsheng 时间：2019-05-14 08:22:33
某上市公司 2016 年收购了A 公司，产生了大额商誉，A 公司主要经营 A1业务， 2018 年A1 业务萎缩，基本无收益；A公司原管理层（仍在 A公司任职）等开发出 A2业务，假设：（ 1 ）A1 和 A2 业务基本无联系，商誉是否发生减值；（ 2 ）A2业务是在 A1 业务客户的基础上开发出来的，商誉是否发生减值；
您的回复： 1 、如果A1 和A2业务基本无联系，则因为原商誉系对应于 A1业务，故商誉发生减值。
2 、如果 A2 业务是在 A1 业务客户的基础上开发出来的，即 A2 业务使用了 A1 的资源，或者A1 有部分资源已经转移到 A2，则应考虑这一情况对商誉对应的资产组分摊的影响，采用系统、合理的基础将部分商誉归属于A2资产组，据此以调整后的商誉分配为基础进行商誉减值测试。
疑问：另外您提到的 “或者A1 有部分资源已经转移到 A2”包括管理团队即人力资源吗？

回答人：chenyiwei
要根据具体情况，分析管理团队是否为 A2 业务获取收益的最主要考虑因素，即A2 业务的业务模式和赢利点主要是什么。不应简单地将人力资源转移看作是 A2使用了 A1 的资源。

提问人：cfshichunsheng 时间：2019-05-14 19:54:40
非常感谢陈版的回复。对于轻资产（比如互联网、药品研发机构等）行业，收购的主要目的可能就是研发能力等人力资源，而人力资源按照无形资产准则的规定不能确认为资产。您认为商誉减值测试中如何考虑人力资源的影响，谢谢。

回答人：chenyiwei
人力资源的延续在很大程度上表明原业务是延续的（虽然变更了具体的研发方向和课题），当然与收购方原有业务的协同效应的程度不同。